臺灣屏東地方法院民事裁定　　　　　　 99年度家聲字第189號
聲　請　人　鄭萬清
上列當事人聲請處分受監護宣告人不動產事件，本院裁定如下：
    主  文
受監護人鄭秀雄所有如附表所示之不動產，准由聲請人予以處分
。
聲請程序費用新台幣壹仟元由監護宣告人鄭秀雄之財產負擔。
    理  由
一、本件聲請人主張：受監護宣告人鄭秀雄（民國19年1 月6 日
    生、身分證統一編號：Ｚ000000000號）於99年6 月10日經本
    院宣告監護生效，選定鄭萬清為監護人，同時指定鄭萬富為
    會同開具財產清冊之人。茲因受監護宣告人自83年住院迄今
    ，每年支出費用平均新台幣（下同）26萬至27萬元，此期間
    支出費用均由兄弟姐妹及母親支付，因養護受監護宣告人身
    體所費不眥，擬將受監護宣告人所有依附表所示之不動產處
    分，用供其生活、看護、醫療等必要費用支出，為此聲請許
    可由聲請人處分該不動產等語，並提出土地登記第1 類謄本
    、地籍圖謄本、受監護宣告人每年財務支出概算表、不動產
    買賣契約書等件為證。
二、按監護開始時，監護人對於受監護人之財產，應依規定會同
    遺囑指定、當地直轄市、縣（市）政府指派或法院指定之人
    ，於二個月內開具財產清冊，並陳報法院；而於前開財產清
    冊開具完成並陳報法院前，監護人對於受監護人之財產，僅
    得為管理上必要之行為，民法第1099條第1 項及第1099條之
    1 規定甚明。又按監護人對於受監護人之財產，非為受監護
    人之利益，不得使用、代為或同意處分。監護人為下列行為
    ，非經法院許可，不生效力：一、代理受監護人購置或處分
    不動產。民法第1101條第1 項、第2 項第1 款分別定有明文
    。
三、經查：
  (一)本件聲請人主張鄭秀雄前經本院為監護宣告，並選定鄭萬清
    擔任監護人，同時指定鄭萬富為會同開具財產清冊之人等情
    ，業據聲請人提出戶籍謄本為證，並經本院依職權調取99年
    度監字第52號家事卷宗查核屬實，是聲請人此部分之主張堪
    信為真。
  (二)又本件監護人鄭萬清欲處分受監護宣告人鄭秀雄之不動產，
    依前揭規定，已先由監護人與會同開具財產清冊之人鄭萬富
    共同將受監護宣告人之財產，開具清冊陳報本院，亦有該財
    產清冊附卷為憑。
  (三)再聲請人主張受監護宣告人鄭秀雄自83年住院迄今，每月需
    支出養護費新台幣21,000元、鼻胃管等護理費每月1,000 元
    、個人衛生用品費每月2,000 元、醫療用耗材每月300 元、
    門診部分負擔每月100 元、住院看護費每月12,000元，並扣
    除住院時之看護費退費每年以7,000 元計，共計每年支出約
    297, 800元等情，業經聲請人到院陳述明確，有本院99年9
    月13 日 訊問筆錄在卷可參，並經本院依職權調取受監護宣
    告人鄭秀雄戶籍謄本、99年度監宣字第52號家事卷宗核閱屬
    實，聲請人之主張堪認屬實。查本件監護人欲處分受監護宣
    告人之財產以支出其必要養護費用，核為必要理財處置，尚
    屬正當，該處分行為於受監護宣告人既無不利益，聲請人請
    求許可處分不動產，核無不合，應予准許。
四、依非訟事件法第21條第1 項前段、第24條第1 項，裁定如主
    文。
中    華    民    國   100    年    1     月    31    日
                        家事庭法官  朱盈吉
以上正本係照原本作成。
如不服本裁定應於送達後10日內向本院提出抗告狀，並繳納抗告
費新臺幣1,000元。
中    華    民    國   100    年    1     月    31    日
                              書記官  蔡明株
附表：
┌──┬────────┬────────┬─────┐
│    │                │                │          │
│編號│    不動產      │     面積       │權利範圍  │
│    │                │  （平方公尺）  │          │
├──┼────────┼────────┼─────┤
│ 1  │東港鎮○○段    │      30        │24分之1   │
│    │   936-3地號    │                │          │
├──┼────────┼────────┼─────┤
│ 2  │同上936-9 地號  │      65        │全部      │
├──┼────────┼────────┼─────┤
│ 3  │同上936-10地號  │     203        │ 24分之1  │
├──┼────────┼────────┼─────┤
│ 4  │同上0936-15地號 │      28        │ 24分之1  │
├──┼────────┼────────┼─────┤
│ 5  │同上0936-17地號 │      10        │ 24分之1  │
└──┴────────┴────────┴─────┘